IrriveRender Arch. Bonnì Learning 3D

Architect | 3D Teacher | Architecture Blogger | Architecture Photographer | Landscape Architect archbonni@gmail.com

Summary

Arch. Bonnì, classe '84, a 18 anni si diploma al Liceo Scientifico con 100/100.

A 21 anni consegue, al Politecnico di Milano, la Laurea in Architettura e, successivamente, quella Magistrale in Architettura e Società col voto di 104/110.

A 24 anni inizia a lavorare per uno studio tecnico di architetti e a 25 fa l'Esame di Stato a Milano e si iscrive alla Sez. A. dell'Albo degli Architetti, Pianificatori, Conservatori, Paesaggisti di Milano e Provincia.

Lavora come rilevatore e computista, coordinando, presso la Digiteca S.r.l. un gruppo di giovani architetti, geometri ed ingegneri, mentre frequenta dei corsi di formazione sulla modellazione 3D, la renderizzazione, la post produzione e il BIM.

Oltre ad un corso BIM con attestato, su Revit, promosso dalla Regione Lombardia, frequenta corsi sui software Autocad 3D, Mental Ray, Rhinoceros 3D, Vray, Sketchup, 3D Studio Max, Photoshop, Illustrator, Indesign. Tramite queste competenze lavora come modellatore e renderista presso lo Studio Micheli.

A 26 anni inizia a lavorare nel Real Estate (settore approfondito durante gli studi universitari e gli stage), tramite Immobiliare.it S.p.A, dove lavora con contratto a tempo indeterminato come Responsabile Ufficio Qualità (fino a marzo 2017) e poi nel nuovo progetto Real Estate Bank Management.

A 28 anni si abilita come Certificatore Energetico e fonda il blog DiagnostiCasa, Architettare Sostenibile, in cui approfondisce temi di risparmio energetico, bioarchitettura, architettura sostenibile, ecologia, edilzia e design sostenibile, feng shui design.

Nel 2014 fonda la rivista culturale Il Simposio, di cui è grafico e vignettista.

Nel 2016 fonda il Progetto Irriverender, facendo formazione sui nuovi software per la modellazione, la grafica e la renderizzazione, in particolare gli Open Source.

Si interessa di Landscape Architecture, fotografia d'Architettura, e gestisce il blog Irriverender, su temi di formazione e attualità su architettura, design e tecnologia.

Experience

Architect, 3D Teacher, Architecture Blogger, Architecture Photographer, Landscape Photographer gennaio 2017 - Present

Il "Progetto Irriverender" si divide in 5 sottoprogetti.

Progetto Learning: lezioni dei software più importanti

Mondo Open Source: Gimp, Inkscape, Scribus, Krita, Sketchup, Blender

Modellazione: 3DS Max, Rhinoceros, Autocad 2d e 3D, Revit

Grafica: Photoshop, Illustrator

https://www.superprof.it/autocad-revit-sketchup-rhinoceros-ray-photoshop-gimp-inkscape-scribus-molti-altrisoftware.html

Progetto Fotografico: valorizzazione e memoria del territorio (Milano Nord Est) tramite la fotografia artistica. https://www.instagram.com/irriverender/

Progetto Blog:

progetto editoriale riguardante i temi relativi alla professione di architetto, ingegnere e designer, con grande attenzione ai nuovi software e ai social media

http://www.archbonni.wordpress.com

Progetto Social Media:

Consulenze Social Media a professionisti e piccole aziende.

https://www.superprof.it/strategie-social-media-per-valorizzare-professione-progetto-culturale-hobby.html

Progetto di Modellazione e Render:

collaborazione professionale tra giovani freelance riguardante l'attività di 3d visualizer http://www.irriverender.forumcommunity.com

Architect at Immobiliare.it

settembre 2010 - Present

Software utilizzati: Libre Office, Scribus, Krita, Inkscape, GIMP, Sketchup, Blender e altri opensource

Architetto Abilitato Sez. A e Certificatore Energetico

maggio 2012 - dicembre 2013 (1 anno 8 mesi)

https://www.facebook.com/diagnosticasa

https://www.facebook.com/architettaresostenibile

Certificazioni energetiche e pratiche catastali

Uso dei software Cened, Matlab, Nanocad, Drafsight, Gimp, Docfa

Architetto BIM, Disegnatore Cad, Modellatore 3d e Renderista, 3D Visualizer

ottobre 2009 - luglio 2010 (10 mesi)

Architetto, Modellatore 3D, Renderista (Revit, AutoCad 3D, 3D Studio Max, Rhinoceros, Sketchup, Blender, Photoshop, Indesign, Illustrator)

Competenze: Logo Design, Ricerca in Design, Progettazione Urbana, Progettazione Urbanistica, Concept Design, Wordpress, Formazione, Sperimentazione

Architetto, Rilevatore, Computista at Digiteca Srl

febbraio 2009 - settembre 2009 (8 mesi)

Architetto rilevatore e computista (coordinamento squadra di arch.)

Ha coordinato due squadre per i rilievi della Galleria Vittorio Emanuele e delle sedi lombarde Inail, e ha computato (materiali, impianti e strutture) il complesso residenziale di grattacieli "Garibaldi-Repubblica"

Architetto at Og Consulting

novembre 2008 - febbraio 2009 (4 mesi)

Esperienza lavorativa in uno studio tecnico.

Restituzione grafica rilievi geometrici, con elaborazione di piante, prospetti e sezioni; preparazione ed elaborazione documentazione ed elaborati grafici per la pratica per l'insegna (strumenti pubblicitari), preparazione per la pratica di Denuncia Inizio Attività, docfa per miglior identificazione grafica, elaborazione di varie pratiche per i permessi sanitari, rapporti aeroilluminanti, di perizie su rilievi, modifica con Photoshop di foto di rilievi, ricavo di visure e estratti di mappa tramite web, bozze di progetti per immobili da restaurare.

Education

Politecnico di Milano

Laurea Magistrale in Architettura e Società, Architettura, 2002 - 2008

Activities and Societies: teatro delle biglie, poliradio, polisuona, Alumni **CENED**

certificatore energetico, corso accreditamento certificatori energetici, 2012 - 2012

Activities and Societies: certificazioni energetiche in lombardia

Honors and Awards

Premio ai giovani diplomati con 100/100

IrriveRender Arch. Bonnì Learning 3D

Architect | 3D Teacher | Architecture Blogger | Architecture Photographer | Landscape Architect archbonni@gmail.com



Contact IrriveRender Arch. on LinkedIn